【裁判字號】    97,交聲,51
【裁判日期】    970331
【裁判案由】    違反道路交通管理處罰條例聲明異議
【裁判全文】
臺灣士林地方法院交通事件裁定         97年度交聲字第51號
原處分機關  臺北市交通事件裁決所
異  議  人
即受處分人  甲○○
上列異議人即受處分人因違反道路交通管理處罰條例案件，對於
臺北市交通事件裁決所民國96年12月26日所為之處分（原處分案
號：北市裁二字第裁22-AEW327449號），聲明異議，本院裁定如
下：
    主  文
異議駁回。
    理  由
一、按汽車駕駛人駕駛汽車有不遵守道路交通標誌、標線、號誌
    之指示者，處新臺幣900 元以上1,800 元以下罰鍰；駕駛人
    駕駛汽車，應遵守道路交通標誌、標線、號誌之指示；停止
    線為用以指示行駛車輛停止之界限，車輛停止時，其前懸部
    分不得伸越該線，道路交通管理處罰條例第60條第2 項第3
    款、道路交通安全規則第90條、道路交通標誌標線號誌設置
    規則第170 條第1 項前段分別定有明文。
二、原處分意旨略以：異議人即受處分人甲○○騎乘車牌號碼93
    7-BAG 號重型機車，於民國96年12月12日上午10時30分，沿
    臺北市○○路北往南方向行進，經承德路與民族西路路口處
    ，未遵守紅燈號誌而超越停止線，經警舉發行車不遵守道路
    交通標線之指示之違規，依違反道路交通管理處罰條例第60
    條第2 項第3 款之規定，處罰鍰新臺幣（下同）900 元。
三、聲明異議意旨略以：異議人通過上揭路口時，號誌為黃燈，
    自知不應繼續往前，乃於機車待轉區內停下，後方之停止線
    前已停滿汽、機車，無法倒車至停止線後，並未違規，否則
    員警不致花費20幾分鐘才完成舉發開單之程序，原處分應予
    撤銷云云。
四、經查，證人即舉發本件違規之員警乙○○證稱：異議人到達
    路口停止線前約50公尺處時，燈號已轉為紅燈，異議人闖越
    停止線且機車前輪已超過機車待轉區，見員警趨前取締，始
    退回機車待轉區，異議人於受取締時自承煞車不及而闖越停
    止線，惟爭執已在機車待轉區停下並非闖紅燈，伊向異議人
    解釋相關規定，故花費20幾分鐘才開完罰單；上開路口之機
    車待轉區係專供行駛民族西路之機車停車等候左轉至承德路
    ，異議人為直行承德路，不可停在該待轉區，應在停止線前
    停下等語（本院卷第27至29頁），復有現場照片10幀可稽（
    本院卷第31至34頁），是異議人確有上揭違規行為，堪以認
    定。異議人雖辯稱其通過上開路口停止線時，號誌為黃燈，
    並於本院調查時改稱通過停止線時為綠燈云云，惟異議人行
    駛至停止線前50公尺處時，燈號已轉為紅燈，異議人車速很
    快而未及停下，業經證人乙○○上揭證述明確；且按機車行
    至有號誌之交岔路口，遇有前行或轉彎之車道交通壅塞時，
    應在路口停止線前暫停，不得逕行駛入交岔路口內，致號誌
    轉換後，仍未能通過妨礙其他車輛通行，道路交通安全規則
    第10 2條第1 項第13款定有明文，故路口號誌轉變為紅燈後
    ，車輛即不能超越停止線後停駛，俾免阻礙其他方向綠燈號
    誌車輛、行人通行，以免發生危險事故。駕駛人於時相為綠
    燈時，即有義務判斷是否得以通過路口，若無法及時通過路
    口，應於停止線後停下，異議人於上班顛峰時間通過上開路
    口，明知前方車多壅塞，若遇燈號轉換之際，本應於停止線
    前暫停，方不至於燈號轉換後妨礙其他車輛通行。異議人未
    依上揭規定，而闖越停止線後停於機車待轉區，即屬不遵守
    道路交通標線之指示之違規，所辯洵無足採。
五、本件違規事實明確，原處分機關依道路交通管理處罰條例第
    60條第2 項第3 款之規定，裁處異議人罰鍰900 元，核無違
    誤，異議為無理由，應予駁回。
據上論斷，應依道路交通案件處理辦法第19條，裁定如主文。
中    華    民    國    97    年    3     月    31    日
                    交通法庭法  官  陳美彤
以上正本證明與原本無異。
如不服本裁定應於送達後5日內向本院提出抗告狀。
                            書記官  賴麗容
中    華    民    國    97    年    3     月    31    日


司法院資訊處製作；財團法人民間司法改革基金會備份。
